# 请教大家一个问题？

提问人：东方style12style12 时间：2020-03-20 08:05:28
企业为了取得土地发生的前期费用可以计入在建工程科目嘛？

回答人：chenyiwei
具体包括哪些支出？
这些支出在发生时，是否已经确定将取得土地？
该土地是划拨性质还是出让性质？
在该土地上所建造的房屋建筑物，是属于房地产开发产品、本企业自用固定资产还是投资性房地产？